【裁判字號】    92,訴,2211
【裁判日期】    920930
【裁判案由】    搶奪等
【裁判全文】
臺灣高雄地方法院刑事判決                        九十二年度訴字第二二一一號
    公  訴  人  臺灣高雄地方法院檢察署檢察官
    被      告  乙○○
右列被告因搶奪等案件，經檢察官提起公訴（九十二年度偵字第一八三一八號）暨移
人之意見後，裁定改以簡式審判程序審理，本院判決如左：
    主  文
乙○○連續意圖為自己不法之所有，而搶奪他人之動產，累犯，處有期徒刑貳年。扣
案之扳手壹支及鑰匙壹支均沒收。
    事  實
一、乙○○前於民國八十七年間因違反藥事法案件，經本院判處有期徒刑四月確定，
    並於九十年一月三日執行完畢；又於九十年間因連續搶奪及傷害等案件，經台灣
    高等法院高雄分院分別判處有期徒刑五年六月及六年，合併定應執行十年確定。
    詎乙○○仍不知悔改，基於意圖為自己不法所有之概括犯意，連續於附表壹所示
    之時間、地點，分別其所有之鑰匙一把或持其所有客觀上對於人之生命、身體及
    安全之扳手一支，以附表壹所示之方式竊取機車或車牌，以供搶奪之用。復基於
    意圖為自己不法之所有，搶奪他人動產之概括犯意，於附表貳所示之時間、地點
    ，趁附表貳所示之被害人陳寶留等人，徒步或乘坐機車後座不及注意及防備之際
    ，搶奪陳寶留等人之如附表貳所示之財物，現金部分供己花用，其餘物品則任意
    丟棄。嗣於九十二年九月六日下午六時四十五分許，乙○○搶奪丙○○得手後，
    沿高雄市○○街左轉青年路逃逸，適有高雄市政府警察局苓雅分局凱旋路派出所
    巡邏員警及路人劉文成聽聞丙○○遭搶追呼，乃從後追趕，而於同日下午六時五
    十分許，在高雄市○○路與河南路口凱旋公園內，將乙○○逮捕，並扣得其所有
    供犯罪所用之扳手及鑰匙各一支。
二、案經高雄市政府警察局苓雅分局報請臺灣高雄地方法院檢察署檢察官偵查起訴及
    移送併案審理。
    理  由
一、本件被告乙○○所犯係死刑、無期徒刑、最輕本刑為三年以上有期徒刑以外之罪
    ，其於準備程序中就被訴事實為有罪之陳述，經法官告知簡式審判程序之旨，並
    聽取公訴人、被告之意見後，本院認為適宜獨任進行簡式審判程序，故本件適用
    簡式審判程序審理，合先敘明。
二、右揭犯罪事實，業據被告乙○○於偵查中及本院審理時均供承不諱，核與證人即
    被害人戊○○、丁○○、丙○○、陳寶留等人於警訊中所指述失竊機車、車牌及
    遭機車搶奪等情節大致相符，並有案發後逮捕被告之證人劉文成證述綦詳，復有
    贓物認據三紙、照片六幀、車輛竊盜、車牌失竊資料個別查詢報表二紙及被告所
    有供竊盜所用之扳手及鑰匙各一支附卷可資佐證，足徵被告自白與事實相符，應
    堪採信，本件事證明確，被告犯行，應以認定。
三、按扣案之扳手係屬金屬製質堅銳利，客觀上足以對人之生命、身體構成威脅，性
    質上屬兇器無訛。本件被告行竊如附表壹編號二之車牌時，持以行竊，是核被告
    所為，係犯刑法第三百二十一條第一項第三款之攜帶兇器竊盜罪；又被告行竊如
    附表壹編號一之機車所為，係犯刑法第三百二十條第一項之普通竊盜罪，又被告
    竊得上開附表壹之機車及車牌後，騎乘機車搶奪附表貳所示被害人之犯行，均係
    犯刑法第三百二十五條第一項搶奪罪，被告先後二次之竊盜犯行及二次搶奪犯行
    ，均時間緊接，且基本犯罪構成要件相同，顯係均出於概括之犯意為之，均為連
    續犯，爰依刑法第五十六條之規定均以一罪論，並加重其刑。再者被告竊盜機車
    及車牌之目的，係在供搶奪之用並避免為警查獲，是被告所犯二罪，有方法結果
    之牽連關係，應從一重論以搶奪罪。公訴人雖未就被告搶奪被害人陳寶留之犯行
    起訴，惟此部分與已起訴部分之犯行，有連續犯之裁判上一罪關係，已如前述，
    為起訴效力所及，本院自得一併審究，附此敘明。末查被告前於八十七年間因違
    反藥事法案件，經本院判處有期徒刑四月確定，並於九十年一月三日執行完畢之
    事實，有臺灣高等法院被告全國前案紀錄表及臺灣高雄地方法院檢察署刑案資料
    查註紀錄表各一份在卷可稽，其於五年以內再犯本件有期徒刑以上之罪，為累犯
    ，依刑法第四十七條規定遞加重其刑。爰審酌被告前已有多次搶奪等前科，有臺
    灣高等法院被告全國前案紀錄表及臺灣高雄地方法院檢察署刑案資料查註紀錄表
    各一份在卷可稽，素行不佳，正值年輕力壯之期間，不思以正途賺取所用，竟以
    弱勢女子為俎肉，以飛車行搶之方式，搶奪他人財物，致影響被害人身心受創甚
    距，並嚴重影響社會治安，雖於審理期間坦承犯行，態度良好，惟仍不宜輕縱等
    一切情狀，量處如主文所示之刑。扣案扳手及鑰匙各一支係被告所有，供其犯竊
    盜罪所用之物，業據被告陳明在卷，應依刑法第三十八條第一項第二款規定宣告
    沒收。
據上論斷，應依刑事訴訟法第二百九十九條第一項前段、第二百七十三條之一第一項
，刑法五十六條、第三百二十一條第一項第三款，第三百二十五條第一項、第五十五
條、第三十八條第一項第二款、第四十七條，判決如主文。
本案經檢察官甲○○到庭執行職務。
中      華      民      國      九十二     年     九     月     三十    日
                                     臺灣高雄地方法院刑事庭
                                         法  官  廖建瑜
右正本證明與原本無異。
如不服本判決，應於判決送達後十日內，向本院提出上訴狀。
                                         書記官  王翌翔
中      華      民      國      九十二     年     九     月     三十    日
中華民國刑法第三百二十五條
 (普通搶奪罪)
意圖為自己或第三人不法之所有，而搶奪他人之動產者，處六月以上五年
以下有期徒刑。
因而致人於死者，處無期徒刑或七年以上有期徒刑，致重傷者，處三年以
上十年以下有期徒刑。
第一項之未遂犯罰之。
中華民國刑法第三百二十一條
犯竊盜罪而有左列情形之一者，處六月以上、五年以下有期徒刑：
一  於夜間侵入住宅或有人居住之建築物、船艦或隱匿其內而犯之者。
二  毀越門扇、牆垣或其他安全設備而犯之者。
三  攜帶兇器而犯之者。
四  結夥三人以上而犯之者。
五  乘火災、水災或其他災害之際而犯之者。
六  在車站或埠頭而犯之者。
前項之未遂犯罰之。
附表壹
┌───┬─────┬──────────┬─────┬─────────┐
┐
│編  號│竊取物品  │犯  罪  方  式      │被  害  人│犯  罪  時  地    │
│
├───┼─────┼──────────┼─────┼─────────┤
┤
│      │車牌號碼Ｐ│乙○○持自己所有之鑰│          │九十二年八月十五日│
│
│ 一   │ＯＵ─三六│匙一支，開啟機車電門│戊○○    │下午五時十五分許，│
│
│      │八號重型機│鎖而竊取            │          │在高雄縣鳳山市新康│
│
│      │車一部    │                    │          │街與新昌街口      │
│
├───┼─────┼──────────┼─────┼─────────┤
┤
│      │車牌號碼Ｇ│乙○○持自己所有客觀│  │九十二年八月二十七│
│
│ 二   │Ｇ六─三０│上對人之身體生命有危│丁○○    │日下午七時許，在高│
│
│      │一號車牌一│險性之扳手一支竊取之│          │雄縣鳳山市○○○路│
│
│      │面        │                    │          │三二八巷二三號旁  │
│
│      │          │                    │          │                  │
│
└───┴─────┴──────────┴─────┴─────────┘
┘
附表貳
┌──┬───────┬────────────┬────┬──────┐
│編號│時間及地點    │犯罪方法及搶得之財物    │被害人  │備  註      │
├──┼───────┼────────────┼────┼──────┤
│一  │九十二年八月二│騎乘機車，見陳寶留獨自步│陳寶留  │            │
│    │十二日十一時三│行，趁其未注意之際，搶奪│        │            │
│    │十分許，在高雄│葉淑德之米黃色手提袋一只│        │            │
│    │縣鳳山市五福二│，內有手機一支、身分證、│        │            │
│    │路六十四巷口  │健保卡、ＩＣ卡、信用卡，│        │            │
│    │              │各一張，新台幣（下同）一│        │            │
│    │              │萬元，郵局存摺二本等物  │        │            │
├──┼───────┼────────────┼────┼──────┤
│二  │九十二年九月六│騎乘機車，見林吉田騎乘機│丙○○  │            │
│    │日下午六時四十│車後載丙○○，趁其未注意│        │            │
│    │五分許，在高雄│，徒手搶奪丙○○置於腿上│        │            │
│    │市○○街十巷二│之皮包一只，內有現金五百│        │            │
│    │號前          │三十元，摩托羅拉牌行動電│        │            │
│    │              │話一具，掛號證、鑰匙等物│        │            │
│    │              │                        │        │            │
└──┴───────┴────────────┴────┴──────┘


司法院資訊處製作；財團法人民間司法改革基金會備份。
